臺灣高雄地方法院刑事判決　　　　　　　95年度訴字第4294號
公　訴　人　臺灣高雄地方法院檢察署檢察官
被　　　告　乙○○
上列被告因偽造文書等案件，經檢察官提起公訴（95年度調偵字
第94號），本院判決如下：
    主  文
乙○○連續行使偽造私文書，足以生損害於他人，處有期徒刑貳
年，減為有期徒刑壹年。如附表所示偽造之「甲○○」印文共貳
枚、偽造之「甲○○」署押共貳拾陸枚，及偽造之「甲○○」印
章壹枚，均沒收。
    事  實
一、乙○○與甲○○係朋友關係，乙○○明知甲○○委託其代為
    辦理日盛國際商業銀行（下稱日盛銀行）信用貸款、台新國
    際商業銀行（下稱台新銀行）信用貸款、國泰世華商業銀行
    （下稱國泰世華銀行）信用貸款，及交付或委託其代為申請
    台新銀行現金卡、萬泰商業銀行（下稱萬泰銀行）現金卡、
    國泰世華銀行信用卡及現金卡、慶豐商業銀行（下稱慶豐銀
    行）信用卡、香港商香港上海匯豐銀行（下稱匯豐銀行）信
    用卡，均僅係授權其代為提領款項或預借現金以繳納汽車貸
    款，且未授權其代為申請聯邦商業銀行（下稱聯邦銀行）信
    用卡，竟基於意圖為自己不法所有及行使偽造私文書之概括
    犯意，先後為下列侵占、違法由自動付款設備取得他人之物
    、行使偽造私文書及詐欺取財之行為：
    (一)日盛銀行部分：
      乙○○於民國93年6 月14日以甲○○於申請人欄蓋印之日
      盛銀行信用貸款申請書，代甲○○向日盛銀行申辦信用貸
      款新台幣（下同）150,000 元，嗣經日盛銀行核准上開貸
      款，並於扣除風險管理費及帳戶管理費共8,250 元後，於
      93年6 月21日撥款141,750 元至甲○○所有之日盛銀行帳
      號000-00-000000-0-00號帳戶內，甲○○並將上開帳戶之
      提款卡及密碼交付予乙○○，以使乙○○代其提領款項繳
      納汽車貸款，詎乙○○明知上情，竟仍基於意圖為自己不
      法所有之概括犯意，連續以上開提款卡插入金融機構自動
      付款設備即自動提款機並鍵入密碼、金額以提領現金之不
      正方法，於93年6 月21日提領現金4 筆、金額均為30,000
      元，於同年月23日提領現金20,000元，於同年月24日提領
      現金1,800 元，總計以上開不正方法提領現金141,800 元
      ，繼將上開款項侵占入己，悉數供己花用。
    (二)台新銀行部分：
      1.現金卡部分：
        乙○○於93年8 月間收受甲○○於同年8 月9 日所申辦
        欲委託其代為預借現金以繳納汽車貸款之台新銀行卡號
        00000000000000號Story 生活故事現金卡及密碼後，竟
        承前意圖為自己不法所有之概括犯意，連續以上開現金
        卡插入自動提款機並鍵入密碼、金額以預借現金之不正
        方法，於93年8 月11日預借現金20,000元，於同年月12
        日預借現金20,000元，於同年月13日預借現金2 筆、金
        額均為10,000元，於同年月20日預借現金10,000元，於
        同年10月19日預借現金2,000 元，總計以上開不正方法
        預借現金72,000元，悉數供己花用，其間僅於93年9 月
        16日及同年10月14日各償還3,000 元。
      2.信用貸款部分：
        乙○○於93年8 月23日代甲○○向台新銀行申辦信用貸
        款200,000 元，嗣經台新銀行核准上開貸款，並於扣除
        風險管理費及帳戶管理費共12,000元後，於93年9 月15
        日撥款188,000 元至甲○○所有之前揭日盛銀行帳戶內
        ，甲○○並將上開帳戶之提款卡及密碼交付予乙○○，
        以使乙○○代其提領款項繳納汽車貸款，詎乙○○明知
        上情，竟仍承前意圖為自己不法所有之概括犯意，連續
        以上開提款卡插入自動提款機並鍵入密碼、金額以提領
        現金之不正方法，於93年9 月16日提領現金7 筆、金額
        均為20,000元，於同年月17日提領現金3 筆、金額分別
        為20,000元、15,000元及10,000元，總計以上開不正方
        法提領現金185,060 元，繼將上開款項侵占入己，悉數
        供己花用。
    (三)萬泰銀行部分：
      乙○○於93年7 月間收受甲○○前於91年1 月13日所申辦
      繼申請補發、欲委託其代為預借現金以繳納汽車貸款之萬
      泰銀行卡號000-00-00000-00 號George＆Mary現金卡及密
      碼後，竟承前意圖為自己不法所有之概括犯意，連續以上
      開現金卡插入自動提款機並鍵入密碼、金額以預借現金之
      不正方法，於93年7 月12日預借現金2 筆、金額均為20,0
      00元，於同年7 月13日預借現金10,000元，於同年8 月19
      日預借現金8,000 元，於同年8 月29日預借現金1,000 元
      ，於同年9 月10日預借現金2 筆、金額分別為20,000元、
      13,000元，於同年9 月11日預借現金15,000元，於同年9
      月29日預借現金2 筆、金額均為1,000 元，總計以上開不
      正方法預借現金111,000 元，悉數供己花用，其間僅於93
      年8 月16日償還10,000元、於同年8 月27日償還1,000 元
      、於同年9 月10日償還48,500元、於同年9 月16日償還
      2,000 元及於同年10月18日償還1,700 元。
    (四)國泰世華銀行部分：
      1.信用貸款部分：
        乙○○於93年9 月11日以甲○○於申請人欄簽名、蓋印
        之國泰世華銀行信用貸款申請書，代甲○○向國泰世華
        銀行申辦信用貸款100,000 元，嗣經國泰世華銀行核准
        上開貸款，並於扣除管理費3,000 元及保險費3,500 元
        後，於同年9 月14日撥款93,600元至甲○○所有之國泰
        世華銀行帳號000-00-0000000號帳戶內，甲○○並將上
        開帳戶之存摺、提款卡及密碼交付予乙○○，以使乙○
        ○代其提領款項繳納汽車貸款，詎乙○○明知上情，竟
        仍基於行使偽造私文書之概括犯意，及承前意圖為自己
        不法所有之概括犯意，先利用不知情之刻印店人員，偽
        刻「甲○○」之印章1 枚，再於93年9 月14日，在如附
        表編號1 所示之取款憑條上偽造「甲○○」之印文1 枚
        ，並持向國泰世華銀行櫃臺人員辦理現金提領，致該銀
        行之櫃臺人員陷於錯誤，誤以為乙○○即為甲○○，而
        交付現金80 ,000 元，足生損害於甲○○及國泰世華銀
        行對於該行客戶提領款項管理之正確性；復承前意圖為
        自己不法所有之概括犯意，連續以甲○○所交付之上開
        帳戶提款卡插入自動提款機並鍵入密碼、金額以提領現
        金之不正方法，於同年月20日提領現金2 筆、金額分別
        為3,000 元及5,000 元，及於同年月22日提領現金5,00
        0 元，連同前以偽造之取款憑條提領之現金80,000元，
        總計提領現金共93,500元，繼將上開款項侵占入己，悉
        數供己花用。
      2.信用卡部分：
        乙○○於93年9 月13日以甲○○於申請人欄簽名之國泰
        世華銀行Combo 多功能財富晶片卡簡易申請書，代甲○
        ○向國泰世華銀行申辦信用卡，嗣經國泰世華銀行核發
        卡號為0000000000000000號之信用卡後，乙○○明知甲
        ○○申辦前揭信用卡係用以由其代為預借現金以繳納汽
        車貸款，竟承前行使偽造私文書及意圖為自己不法所有
        之概括犯意，先於93年9 月26日及同年月27日，分別在
        「上豐加油站」及「文能商行」，分持上開信用卡刷卡
        消費1,060 元及27,000元，並分於如附表編號2 、3 所
        示之信用卡簽帳單持卡人簽名欄偽簽「甲○○」之簽名
        ，而偽造該紙屬於私文書性質之簽帳單，並將之分交付
        予「上豐加油站」及「文能商行」人員而行使，表示係
        由甲○○消費及向國泰世華銀行請求撥付消費款項予「
        上豐加油站」及「文能商行」之意，致使「上豐加油站
        」及「文能商行」人員均因而陷於錯誤，使乙○○遂行
        其消費，足生損害於真正持卡人甲○○、「上豐加油站
        」、「文能商行」及國泰世華銀行對信用卡管理之正確
        性。復承前意圖為自己不法所有之概括犯意，連續以上
        開信用卡插入自動提款機並鍵入密碼、金額以預借現金
        之不正方法，於93年9 月24日預借現金20,000元，於同
        年9 月25日預借現金20,000元，於同年9 月29日預借現
        金2 筆、金額分別為10,000元及20,000元，於同年10月
        10日預借現金5,000 元，於同年10月14日預借現金5,00
        0 元，於同年10月15日預借現金7,000 元，於同年10月
        19日預借現金3,000 元，於同年10月25日預借現金2 筆
        、金額分別為2,000 元及3,000 元，總計以上開不正方
        法預借現金95,000元，悉數供己花用。
      3.現金卡部分：
        乙○○明知甲○○於93年9 月9 日所申辦之國泰世華銀
        行卡號0000000000000 號U-Life現金卡係欲用以由其代
        為預借現金以繳納汽車貸款，竟承前意圖為自己不法所
        有之概括犯意，於同年月10日，以上開現金卡預借現金
        50,000元，並於扣除手續費1,500 元後，以變易持有為
        所有之意思，將剩餘之48,500元悉數用以代償其前所積
        欠之萬泰銀行現金卡債務。
    (五)慶豐銀行部分：
      乙○○於93年6 月25日收受甲○○前於89年6 月間所申辦
      繼申請補發、欲委託其代為預借現金以繳納汽車貸款之慶
      豐銀行卡號0000000000000000號信用卡後，竟承前行使偽
      造私文書及意圖為自己不法所有之概括犯意，持上開信用
      卡，先後於93年7 月5 日在「和積電通訊公司」刷卡消費
      14,000元，於同年7 月6 日在「波斯商行」刷卡消費14,1
      00元，於同年7 月6 日在「中油上源加油站」刷卡消費1,
      272 元，於同年7 月8 日在「雅太電訊鳳山店」刷卡消費
      28,500元，於同年7 月9 日在「海派KTV 」刷卡消費7,00
      0 元，於同年7 月9 日在「閤家歡KTV 」刷卡消費2,830
      元，於同年7 月9 日在「中油上源加油站」刷卡消費500
      元，並分於如附表編號4 至10所示之信用卡簽帳單持卡人
      簽名欄偽簽「甲○○」之簽名，而偽造該紙屬於私文書性
      質之簽帳單，並將之分交付予「和積電通訊公司」等商家
      之人員而行使，表示係由甲○○消費及向慶豐銀行請求撥
      付消費款項予「和積電通訊公司」等特約商店之意，致使
      「和積電通訊公司」等特約商店人員均因而陷於錯誤，使
      乙○○遂行其消費，足生損害於真正持卡人甲○○、「和
      積電通訊公司」等特約商店及慶豐銀行對信用卡管理之正
      確性。
    (六)聯邦銀行部分：
      乙○○明知甲○○並未委託或授權其代為申請聯邦銀行信
      用卡，竟承前行使偽造私文書及意圖為自己自己不法所有
      之概括犯意，先於93年8 月26日，以甲○○之名義填寫如
      附表編號11所示之聯邦銀行信用卡申請書，並在該申請書
      申請人欄偽簽「甲○○」之簽名後，持該申請書向聯邦銀
      行申請信用卡，致聯邦銀行誤認係甲○○本人申請信用卡
      ，而核發卡號為0000000000000000號之信用卡1 張，嗣乙
      ○○於取得上開如附表編號12所示之聯邦銀行信用卡後，
      即於該信用卡背面持卡人簽名欄再偽簽「甲○○」之簽名
      ，繼持上開信用卡，先後於93年9 月23日在「中油上源加
      油站」刷卡消費820 元，於同年9 月25日在「和信電訊」
      刷卡消費3,774 元，於同年9 月27日在「冠吟洋行」刷卡
      消費5,600 元及12,000元，於同年10月3 日在「冠吟洋行
      」刷卡消費16 ,800 元，於同年10月4 日在「享溫馨KTV
      」刷卡消費2, 698元，於同年10月5 日在「中油上源加油
      站」刷卡消費1,200 元，於同年10月8 日在「中油上源加
      油站」刷卡消費1,080 元，於同年10月10日在「享溫馨KT
      V 」刷卡消費3,345 元，於同年10月13日在「閤家歡KTV
      」刷卡消費2, 932元，於同年10月16日在「江山加油站」
      刷卡消費1,050 元，並分於如附表編號13至23所示之信用
      卡簽帳單持卡人簽名欄偽簽「甲○○」之簽名，而偽造該
      紙屬於私文書性質之簽帳單，並將之分交付予「中油上源
      加油站」等商家之人員而行使，表示係由甲○○消費及向
      聯邦銀行請求撥付消費款項予「中油上源加油站」等特約
      商店之意，致使「中油上源加油站」等特約商店人員均因
      而陷於錯誤，使乙○○遂行其消費，足生損害於真正持卡
      人甲○○、「中油上源加油站」等特約商店及聯邦銀行對
      信用卡核發及管理之正確性。復承前意圖為自己不法所有
      之概括犯意，連續以上開信用卡插入自動提款機並鍵入密
      碼、金額以預借現金之不正方法，於93年10月2 日預借現
      金2 筆、金額均為5, 000元，於同年月3 日預借現金10,0
      00元，於同年月6 日預借現金5, 000元，於同年月9 日預
      借現金5, 000元，於同年月10日預借現金5,000 元，於同
      年月11日預借現金5,000 元，於同年10月14日預借現金5,
      000 元，於同年月29日預借現金1,000 元，總計以上開不
      正方法預借現金46,000元，悉數供己花用。
    (七)匯豐銀行部分：
      乙○○於93年10月間收受甲○○前於92年5 月21日所申辦
      繼申請補發、欲委託其代為預借現金以繳納汽車貸款之匯
      豐銀行卡號00000000000000000 號信用卡後，竟承前行使
      偽造私文書及意圖為自己不法所有之概括犯意，持上開信
      用卡，先後於93年10月29日在「中油上源加油站」刷卡消
      費1,133 元，於同年11月1 日在「享溫馨KTV 五福店」刷
      卡消費4,804 元及3,946 元，於同年11月1 日在「花花世
      界美容坊」刷卡消費5,040 元，並分於如附表編號24至27
      所示之信用卡簽帳單持卡人簽名欄偽簽「甲○○」之簽名
      ，而偽造該紙屬於私文書性質之簽帳單，並將之分交付予
      「中油上源加油站」等商家人員而行使，表示係由甲○○
      消費及向匯豐請求撥付消費款項予「中油上源加油站」等
      特約商店之意，致使「中油上源加油站」等特約商店之人
      員均因而陷於錯誤，使乙○○遂行其消費，足生損害於真
      正持卡人甲○○、「中油上源加油站」等特約商店及匯豐
      銀行對信用卡管理之正確性。
    (八)嗣因甲○○收受上開金融機構之帳單後，始發覺有異並報
      警循線查知上情。
二、案經高雄市政府報請台灣高雄地方法院檢察署檢察官偵查起
    訴。
    理  由
一、事實之認定：
    訊據被告固坦承：以甲○○之名義申辦日盛銀行信用貸款
    ，並以甲○○所交付之提款卡至自動提款機提領如犯罪事實
    欄一(一)所示之各筆款項；以甲○○所交付之台新銀行現金
    卡至自動提款機預借如犯罪事實欄一(二)1.所示之各筆款項；
    以甲○○之名義申辦台新銀行信用貸款，並以甲○○所交
    付之提款卡至自動提款機提領如犯罪事實欄一(二)2.所示之各
    筆款項；以甲○○所交付之萬泰銀行現金卡至自動提款機
    預借如犯罪事實欄一(三)所示之各筆款項；以甲○○之名義
    申辦國泰世華銀行信用貸款，並在如附表編號1 所示之取款
    憑條上蓋印「甲○○」之印文，繼持上開取款憑條向國泰世
    華銀行櫃臺人員提領如犯罪事實欄一(四)1.所示之款項，及以
    甲○○所交付之提款卡至自動提款機提領如犯罪事實欄一(四)
    1.所示之各筆款項；以甲○○之名義申辦國泰世華銀行信
    用卡，繼持上開信用卡為如犯罪事實欄一(四)2.所示之各筆刷
    卡消費，及於如附表編號2 、3 所示之信用卡簽帳單持卡人
    簽名欄簽署「甲○○」之簽名，另亦持上開信用卡至自動提
    款機預借如犯罪事實欄一(四)2.所示之各筆款項；以甲○○
    之名義申辦國泰世華銀行現金卡，並預借如犯罪事實欄一(四)
    3.所示之款項；以甲○○所申請補發之慶豐銀行信用卡為
    如犯罪事實欄一(五)所示之各筆刷卡消費，及於如附表編號4
    至10所示之信用卡簽帳單持卡人簽名欄簽署「甲○○」之簽
    名；以甲○○之名義申辦聯邦銀行信用卡，並於如附表編
    號11所示之聯邦銀行信用卡申請書申請人欄及如附表編號12
    所示之聯邦銀行信用卡背面持卡人簽名欄簽署「甲○○」之
    簽名，繼持上開信用卡為如犯罪事實欄一(六)所示之各筆刷卡
    消費，及於如附表編號13至23所示之信用卡簽帳單持卡人簽
    名欄簽署「甲○○」之簽名，另亦持上開信用卡至自動提款
    機預借如犯罪事實欄一(六)所示之各筆款項；以甲○○所申
    請補發之匯豐銀行信用卡為如犯罪事實欄一(七)所示之各筆刷
    卡消費，及於如附表編號24至27所示之信用卡簽帳單持卡人
    簽名欄簽署「甲○○」之簽名等事實，惟矢口否認有何侵占
    、違法由自動付款設備取得他人之物、行使偽造私文書及詐
    欺取財之犯行，辯稱：伊係因家境困難而向甲○○借錢，甲
    ○○亦同意借伊錢，所以伊經過甲○○之同意後，以甲○○
    之名義代為或陪同甲○○申辦日盛銀行信用貸款、台新銀行
    信用貸款及國泰世華銀行信用貸款，其後伊所提領之各筆款
    項均都有經過甲○○之同意；另甲○○亦有同意伊以甲○○
    所交付之台新銀行現金卡及萬泰銀行現金卡預借現金，及以
    甲○○所交付之慶豐銀行信用卡及匯豐銀行信用卡刷卡消費
    ，並同意伊於信用卡簽帳單上簽署「甲○○」之簽名；又伊
    以甲○○之名義申辦國泰世華銀行信用卡、現金卡及聯邦銀
    行信用卡，及於聯邦銀行信用卡申請書申請人欄及信用卡背
    面持卡人欄簽署「甲○○」之簽名，亦均有經過甲○○之同
    意，嗣後伊持上開信用卡或現金卡所為之各筆預借現金或刷
    卡消費，及於信用卡簽帳單上簽署「甲○○」之簽名，亦均
    有經過甲○○之同意云云。經查：
    (一)日盛銀行部分：
      被告於93年6 月14日以告訴人甲○○於申請人欄蓋印之日
      盛銀行信用貸款申請書，代告訴人向日盛銀行申辦信用貸
      款150,000 元，嗣經日盛銀行核准上開貸款，並於扣除風
      險管理費及帳戶管理費共8,250 元後，於93年6 月21日撥
      款141,750 元至告訴人所有之日盛銀行帳號000-00-00000
      0-0-00號帳戶內，嗣被告於收受告訴人所交付之上開帳戶
      提款卡及密碼後，即以上開提款卡插入自動提款機並鍵入
      密碼、金額以提領現金之方式，於93年6 月21日提領現金
      4 筆、金額均為30,000元，於同年月23日提領現金20,000
       元 ，於同年月24日提領現金1,800 元，總計以上開方式
      提領現金共141,800 元等情，業據證人甲○○於本院審理
      中結證明確（本院卷第49、52、104 頁參照），並有日盛
      銀行信用貸款申請書1 紙（偵六卷第134 頁參照）、客戶
      基本資料1 紙（本院卷第66頁參照）及交易查詢報表1 紙
      （本院卷第67頁參照）在卷可稽，且為被告所不爭執（本
      院卷第31、34、118 頁參照），應堪認定確屬實情。
    (二)台新銀行部分：
      1.現金卡部分：
        被告於93年8 月間收受告訴人於同年8 月9 日所申辦之
        台新銀行卡號00000000000000號Story 生活故事現金卡
        及密碼後，即以上開現金卡插入自動提款機並鍵入密碼
        、金額以預借現金之方式，於93年8 月11日預借現金20
        ,000 元 ，於同年月12日預借現金20,000元，於同年月
        13日預借現金2 筆、金額均為10,000元，於同年月20日
        預借現金10,000元，於同年10月19日預借現金2,000 元
        ，總計以上開方式預借現金72,000元等情，業據證人甲
        ○○於本院審理中結證明確（本院卷第53、54頁參照）
        ，並有申請書1 紙（偵二卷第118 頁參照）、帳戶查詢
        資料1 紙（偵六卷第77頁參照）及現金卡交易記錄查詢
        資料1 紙（偵六卷第78頁參照）在卷可參，且亦為被告
        所不爭執（本院卷第32、34、120 、121 頁參照），亦
        應堪認定屬實。
      2.信用貸款部分：
        被告於93年8 月23日代告訴人向台新銀行申辦信用貸款
        200,000 元，嗣經台新銀行核准上開貸款，並於扣除風
        險管理費及帳戶管理費共12,000元後，於93年9 月15日
        撥款188,000 元至告訴人所有之前揭日盛銀行帳戶內，
        嗣被告即持告訴人所交付之提款卡及密碼，以將提款卡
        插入自動提款機並鍵入密碼、金額以提領現金之方式，
        於93年9 月16日提領現金7 筆、金額均為20,000元，於
        同年月17日提領現金3 筆、金額分別為20,000元、15,0
        00元及10,000元，總計以上開方式提領現金共185,060
        元等情，業據證人甲○○於本院審理中結證明確（本院
        卷第51、52、104 、105 頁參照），並有申請書1 紙（
        偵六卷第129 頁參照）、客戶帳戶查詢資料1 紙（偵六
        卷第130 頁參照）及交易查詢報表1 紙（本院卷第68頁
        參照）在卷可據，且亦為被告所不爭執（本院卷第32、
        34、118 頁參照），亦應堪認定為真。
    (三)萬泰銀行部分：
      被告於93年7 月間收受告訴人前於91年1 月13日所申辦繼
      申請補發之萬泰銀行卡號000-00-00000-00 號George＆Ma
      ry現金卡及密碼後，即以上開現金卡插入自動提款機並鍵
      入密碼、金額以預借現金之方式，於93年7 月12日欲借現
      金2 筆、金額均為20,000元，於同年7 月13日預借現金10
      ,000 元 ，於同年8 月19日預借現金8,000 元，於同年8
      月29日預借現金1,000 元，於同年9 月10日預借現金2 筆
      、金額分別為20,000元、13,000元，於同年9 月11日預借
      現金15,000元，於同年9 月29日預借現金2 筆、金額均為
      1,000 元，總計以上開方式預借現金111,000 元等情，業
      據證人甲○○於本院審理中結證明確（本院卷第54、55、
      104 頁參照），並有申請書1 紙（本院卷第75頁參照）、
      客戶交易明細表1 份（本院卷第77、78頁參照）及交易記
      錄查詢資料1 紙（偵六卷第40頁參照）在卷可考，且亦為
      被告所不爭執（本院卷第31、32、34、120 頁參照），亦
      應堪認定確為實情。
    (四)國泰世華銀行部分：
      1.信用貸款部分：
        被告於93年9 月11日以告訴人於申請人欄簽名、蓋印之
        國泰世華銀行信用貸款申請書，代告訴人向國泰世華銀
        行申辦信用貸款100,000 元，嗣經國泰世華銀行核准上
        開貸款，並於扣除管理費3,000 元及保險費3,500 元後
        ，於93年9 月14日撥款93,600元至告訴人所有之國泰世
        華銀行帳號000-00-0000000號帳戶內，嗣被告於收受告
        訴人所交付之上開帳戶存摺、提款卡及密碼後，先於93
        年9 月14日，在如附表編號1 所示之取款憑條上蓋印「
        甲○○」之印文，並持向國泰世華銀行櫃臺人員提領現
        金80,000元，復以告訴人所交付之上開帳戶提款卡插入
        自動提款機並鍵入密碼、金額以提領現金之方式，於同
        年月20日提領現金2 筆、金額分別為3,000 元及5,000
        元，及於同年月22日提領現金5,000 元，連同前以取款
        憑條提領之現金80,000元，總計提領現金共93,500元等
        情，業據證人甲○○於本院審理中結證明確（本院卷第
        51、117 頁參照），並有申請書1 份（偵六卷第66、67
        頁參照）、開戶資料1 紙（偵六卷第114 頁參照）、交
        易明細資料1 紙（偵六卷第68頁參照）、取款憑條1 紙
        （本院卷第97頁參照）、放款撥款通知單1紙 （本院卷
        第92頁參照）及轉帳支出傳票3 紙暨轉帳收入傳票2 紙
        （本院卷第92至96頁參照）附卷可查，且同為被告所不
        爭執（本院卷第31、34、118 頁參照），亦應堪認定確
        係屬實。
      2.信用卡部分：
        被告於93年9 月13日以告訴人於申請人欄簽名之國泰世
        華銀行Combo 多功能財富晶片卡簡易申請書，代告訴人
        向國泰世華銀行申辦信用卡，嗣經國泰世華銀行核發卡
        號為0000000000000000號之信用卡後，被告即於93 年9
        月26日及同年月27日，在「上豐加油站」及「文能商行
        」，分持上開信用卡刷卡消費1,060 元及27,000 元 ，
        並分於如附表編號2 、3 所示之信用卡簽帳單持卡人簽
        名欄簽署「甲○○」之簽名，繼將之分交付予「上豐加
        油站」及「文能商行」人員而行使；復以上開信用卡插
        入自動提款機並鍵入密碼、金額以預借現金之方式，於
        93 年9月24日預借現金20,000元，於同年9 月25日預借
        現金20,000元，於同年9 月29日預借現金2 筆、金額分
        別為10,000元及20,000元，於同年10月10日預借現金5,
        000 元，於同年10月14日預借現金5,000 元，於同年10
        月15日預借現金7,000 元，於同年10月19日預借現金3,
        000 元，於同年10月25日預借現金2 筆、金額分別為2,
        000 元及3,000 元，總計以上開方式預借現金95,000元
        等情，業據證人甲○○於本院審理中結證明確（本院卷
        第52、53頁參照），並有申請書1 紙（偵二卷第105 頁
        參照）、信用卡掛號郵件回執1 紙（偵四卷第4 頁參照
        ）、歷史消費明細表1 紙（偵四卷第5 頁參照）、簽帳
        單1 紙（偵四卷第6 頁參照）及帳單1 份（偵六卷第35
        至39頁參照）附卷可參，且亦為被告所不爭執（本院卷
        第31、34、119 頁參照），亦應堪認定確實為真。
      3.現金卡部分：
        被告於93年9 月10日以告訴人於同年月9 日所申辦之國
        泰世華銀行卡號0000000000000 號U-Life現金卡預借現
        金50,000元，於扣除手續費1,500 元後，將剩餘之48,5
        00元用以代償前所積欠之萬泰銀行現金卡債務等情，業
        據證人甲○○於本院審理中結證明確（本院卷第116 、
        117 頁參照），並有申請書1 份（本院卷第87、88頁參
        照）及轉帳支出傳票暨轉帳收入傳票各1 紙（本院卷第
        89、90頁參照）附卷可稽，且亦為被告所不爭執（本院
        卷第31、34、120 頁參照），亦應堪認定確屬實情。
    (五)慶豐銀行部分：
      被告於93年6 月25日收受告訴人前於89年6 月間所申辦繼
      申請補發之慶豐銀行卡號0000000000000000號信用卡後，
      即持上開信用卡，先後於93年7 月5 日在「和積電通訊公
      司」刷卡消費14,000元，於同年7 月6 日在「波斯商行」
      刷卡消費14,100元，於同年7 月6 日在「中油上源加油站
      」刷卡消費1,272 元，於同年7 月8 日在「雅太電訊鳳山
      店」刷卡消費28,500元，於同年7 月9 日在「海派KTV 」
      刷卡消費7,00 0元，於同年7 月9 日在「閤家歡KTV 」刷
      卡消費2,830 元，於同年7 月9 日在「中油上源加油站」
      刷卡消費500 元，並分於如附表編號4 至10所示之信用卡
      簽帳單持卡人簽名欄簽署「甲○○」之簽名，繼將之分交
      付予「和積電通訊公司」、「波斯商行」、「中油上源加
      油站」、「雅太電訊鳳山店」、「海派KTV 」及「閤家歡
      KTV 」之人員而行使等情，業據證人甲○○於本院審理中
      結證明確（本院卷第55、56、116 頁參照），並有申請書
      1 紙（本院卷第110 頁參照）、信用卡掛失暨發卡記錄表
      1 紙（本院卷第62頁參照）、消費明細表1 紙（偵六卷第
      45頁參照）及信用卡簽帳單6 紙（偵六卷第75至77、79
      、80頁參照）附卷可查，且為被告所不爭執（本院卷第30
      、31、34、35、119 頁參照），亦應堪認定確屬實情。
    (六)聯邦銀行部分：
      被告於93年8 月26日，以告訴人之名義填寫如附表編號11
      所示之聯邦銀行信用卡申請書，並在該申請書申請人欄簽
      署「甲○○」之簽名後，持該申請書向聯邦銀行申請信用
      卡，嗣聯邦銀行核發如附表編號12所示卡號為0000000000
      000000號之信用卡後，被告復於該信用卡背面持卡人簽名
      欄簽署「甲○○」之簽名，繼持上開信用卡，先後於93年
      9 月23日在「中油上源加油站」刷卡消費820 元，於同年
      9 月25日在「和信電訊」刷卡消費3,774 元，於同年9 月
      27日在「冠吟洋行」刷卡消費5,600 元及12,000元，於同
      年10月3 日在「冠吟洋行」刷卡消費16,800元，於同年10
      月4 日在「享溫馨KTV 」刷卡消費2,698 元，於同年10月
      5 日在「中油上源加油站」刷卡消費1,200 元，於同年10
      月8 日在「中油上源加油站」刷卡消費1,080 元，於同年
      10月10日在「享溫馨KTV 」刷卡消費3,345 元，於同年10
      月13日在「閤家歡KTV 」刷卡消費2,932 元，於同年10月
      16日在「江山加油站」刷卡消費1,050 元，並分於如附表
      編號13至23所示之信用卡簽帳單持卡人簽名欄簽署「甲○
      ○」之簽名，並將之分交付予「中油上源加油站」等商家
      之人員而行使；復以上開信用卡插入自動提款機並鍵入密
      碼、金額以預借現金之方式，於93年10月2 日預借現金2
      筆、金額均為5,000 元，於同年月3 日預借現金10,000元
      ，於同年月6 日預借現金5,000 元，於同年月9 日預借現
      金5,000 元，於同年月10日預借現金5,000 元，於同年月
      11日預借現金5,000 元，於同年10月14日預借現金5,000
      元，於同年月29日預借現金1,000 元，總計以上開方式預
      借現金46,000元等情，業據證人甲○○於本院審理中結證
      明確（本院卷第53、105 頁參照），並有申請書1 紙（本
      院卷第82頁參照）、刷卡消費明細表1 份（偵二卷第62、
      63頁參照）、交易明細表1 紙（偵六卷第53至55頁參照）
      、信用卡影本1 紙（偵二卷第8 頁參照）及信用卡簽帳單
      2 紙（偵二卷第10、11頁參照）附卷可據，且亦為被告所
      不爭執（本院卷第31、34、120 頁參照），同應堪認定確
      屬實情。
    (七)匯豐銀行部分：
      被告於93年10月間收受告訴人前於92年5 月21日所申辦繼
      申請補發之匯豐銀行卡號00000000000000000 號信用卡後
      ，即持上開信用卡，先後於93年10月29日在「中油上源加
      油站」刷卡消費1,133 元，於同年11月1 日在「享溫馨KT
      V 五福店」刷卡消費4,804 元及3,946 元，於同年11月1
      日在「花花世界美容坊」刷卡消費5,040 元，並分於如附
      表編號24至27所示之信用卡簽帳單持卡人簽名欄簽署「甲
      ○○」之簽名，並將之分交付予「中油上源加油站」等商
      家之人員而行使等情，業據證人甲○○於本院審理中結證
      明確（本院卷第53、56頁參照），並有申請書1 紙（偵二
      卷第99頁參照）、帳單1 份（偵二卷第7 頁參照）及信用
      卡簽帳單4 紙（偵二卷第89至92頁參照）附卷可考，且亦
      為被告所不爭執（本院卷第32、35、119 頁參照），亦應
      堪認定確屬實情。
    (八)至被告雖以前揭情詞置辯；惟查，告訴人雖有授權被告辦
      理日盛銀行、台新銀行及國泰世華銀行之信用貸款，亦有
      將各該帳戶之存摺或提款卡交付予被告，另亦有交付其所
      有之台新銀行現金卡、萬泰銀行現金卡、國泰世華銀行信
      用卡及現金卡、慶豐銀行信用卡及匯豐銀行信用卡予被告
      ，但均僅係委託被告代為提領款項或預借現金以繳納汽車
      貸款，並未同意被告擅自提領款項花用或逕持上開信用卡
      刷卡消費，又告訴人亦未同意被告代為申辦及使用聯邦銀
      行信用卡等情，業據證人甲○○於本院審理中結證稱：被
      告因為要幫伊買車，所以幫伊辦理汽車貸款66萬元，嗣後
      因為要繳納汽車貸款之分期款，所以被告就幫伊辦理信用
      貸款、現金卡及信用卡，因為伊在軍中服役不方便繳納汽
      車貸款，所以伊就將提款卡、信用卡及現金卡交付予被告
      保管處理，但用途均僅限於支付前揭汽車貸款之分期款，
      伊並未同意被告將款項擅自提領使用或以信用卡刷卡消費
      ，伊當時是因為擔心家人反對伊買車，所以才會將申請補
      發之現金卡及信用卡寄到被告住處；伊有同意被告幫伊辦
      理日盛銀行信用貸款，申請書上申請人「甲○○」之印文
      亦係伊所蓋印，但該筆貸款用途係限於支付車款；台新銀
      行現金卡申請書上「甲○○」之簽名係伊所簽署，伊收到
      該現金卡後就交給被告管理，交易記錄中除了93年8 月10
      日之2 萬元及1 萬元係伊所提領外，其於都是被告提領，
      伊雖將該現金卡交給被告管理，但用途僅限於支付車款；
      伊用電話申請補發萬泰銀行現金卡後，即將該現金卡交給
      被告處理，伊有授權被告代為提領款項以繳納車款，但除
      此之外即不能提領，交易記錄中所示各筆款項均是被告所
      提領；伊有授權被告辦理國泰世華銀行信用貸款，相關申
      請文件均是由伊簽名、蓋印，之後伊即將存摺交給被告保
      管，被告擅自提領8 萬元之取款憑條並非伊所填寫，而係
      被告之字跡，因為伊並未將印章交給被告，所以取款憑條
      上之印文應該是被告自行盜刻印章蓋印；伊並未授權被告
      以國泰世華銀行信用卡刷卡消費，也未授權被告在簽帳單
      上簽名；國泰世華銀行現金卡係被告帶伊去辦理，核發後
      伊就交給被告保管用以清償車款，被告不可以任意使用；
      伊申請補發慶豐銀行信用卡後交給被告保管，用途係限於
      繳納車款，伊並未同意被告用以刷卡消費，亦未授權被告
      在簽帳單上簽名，簽帳單中僅預借現金7 萬元及在和積電
      訊公司刷卡消費16,000元係伊所簽名，其餘均不是；伊並
      未同意或授權被告以伊名義申請聯邦銀行信用卡，申請書
      上及信用卡背面均非伊簽名，伊亦未授權被告簽名，伊根
      本未看過該張信用卡，亦未曾使用，伊亦未同意被告以該
      張信用卡刷卡消費，卷附之簽帳單並非伊所簽名；伊有申
      請補發匯豐銀行信用卡，銀行直接將信用卡寄到被告住處
      ，但伊並未授權被告以該張信用卡刷卡消費等語明確（本
      院卷第47至56、104 、105 、116 、117 頁參照）；又證
      人甲○○係具有相當生活閱歷之成年人，亦無任何智能或
      精神障礙之情事，佐以被告於本院審理中亦自承與證人甲
      ○○間並無任何仇隙嫌怨，則證人甲○○既於本院審理中
      經告知具結之義務及偽證之處罰後具結作證，應知悉於本
      院審理中倘為不實證述，當受偽證罪之處罰，衡情證人甲
      ○○於本院審理中當無甘受偽證罪之處罰而故為虛偽不實
      陳述以誣陷被告入罪之理；況被告自警詢、偵查以迄本院
      審理中，始終無法就前揭各筆提領款項係其向告訴人所商
      借之款項一節，提出任何類於借據之相關證據以供本院調
      查，即難逕予採信其前揭所辯為真。準此，證人甲○○所
      述上開各節，亦應堪認定均屬實情。
    (九)綜上所述，被告所辯均無非事後圖卸責之詞，均非可採信
      。本案事證明確，被告侵占、違法由自動付款設備取得他
      人之物、行使偽造私文書及詐欺取財之犯行均洵堪認定，
      均應依法論罪科刑。
二、論罪與科刑：
    (一)本案相關法律之比較適用：
      按行為後法律有變更者，適用行為時之法律；但行為後之
      法律有利於行為人者，適用最有利於行為人之法律，刑法
      第2 條第1 項定有明文。次按有關新舊法之比較，應就罪
      刑有關之共犯、未遂犯、想像競合犯、牽連犯、連續犯、
      結合犯以及累犯加重、自首減輕暨其他法定加減原因（如
      身分加減）與加減例等一切情形，綜其全部罪刑之結果而
      為比較（最高法院95年第8 次刑事庭會議決議參照）。查
      於被告前開行為後，刑法第33條、第51條第5 款及第55條
      業經總統於94年2 月2 日修正公布，並依刑法施行法第10
      條之1 規定自95年7 月1 日施行。另於95年6 月14日公布
      之刑法施行法第1 條之1 規定，除變更刑法分則編所定罰
      金之貨幣單位為新臺幣外，並分別提高罰金數額為3 倍或
      30倍。職是，本件自應就被告行為前、後相關法律有修正
      者，依前揭規定暨決議意旨加以綜合比較以資適用。茲說
      明如下：
      1.修正前刑法第335 條第1 項侵占罪原規定法定刑為「5
        年以下有期徒刑、拘役或併科1,000 元以下罰金」，且
        依修正前刑法第33條第5 款及罰金罰鍰提高標準條例第
        1 條前段，規定罰金數額應為10元以上；然依刑法施行
        法第1 條之1 規定，修正後該條之法定刑度應為「5 年
        以下有期徒刑、拘役或併科新臺幣30,0 00 元以下罰金
        」，而修正後刑法第33條第5 款提高罰金數額為新臺幣
        1,000 元以上，並以百元計算之。是以該罪修正後關於
        有期徒刑、拘役等自由刑雖未加以變更，惟就罰金數額
        下限則予以提高，故修正後之法律效果對行為人而言較
        屬不利，準此，應以修正前之規定對於被告較為有利。
      2.修正前刑法第339 條第1 項詐欺取財罪及同法條第2 項
        詐欺得利罪，原規定法定刑均為「5 年以下有期徒刑、
        拘役科或併科或1,000 元以下罰金」，且依修正前刑法
        第33條第5 款及罰金罰鍰提高標準條例第1 條前段，規
        定罰金數額應為10元以上；然依刑法施行法第1 條之1
        規定，修正後該條之法定刑度應為「5 年以下有期徒刑
        、拘役科或併科或新臺幣30,000元以下罰金」，而修正
        後刑法第33條第5 款提高罰金數額為新臺幣1,000 元以
        上，並以百元計算之。是以上開二罪修正後關於有期徒
        刑、拘役等自由刑雖未加以變更，惟就罰金數額下限則
        予以提高，故修正後之法律效果對行為人而言較屬不利
        ，準此，應以修正前之規定對於被告較為有利。
      3.修正前刑法第339 條之2 第1 項違法由自動付款設備取
        得他人之物罪，原規定法定刑為「3 年以下有期徒刑、
        拘役或10,000元以下罰金」，且依修正前刑法第33 條
        第5 款及罰金罰鍰提高標準條例第1 條前段，規定罰金
        數額應為10元以上；然依修正後刑法第33條第5 款提高
        罰金數額為新臺幣1,000 元以上，並以百元計算之。是
        以該罪修正後關於有期徒刑、拘役等自由刑雖未加以變
        更，惟就罰金數額下限則予以提高，故修正後之法律效
        果對行為人而言較屬不利，準此，應以修正前之規定對
        於被告較為有利。
      4.新修正之刑法將原刑法第55條關於牽連犯之規定廢除。
        基此，除法理上合於想像競合犯之情形仍可認為構成單
        一之犯罪外，其於數犯罪行為之情形，即應依刑法第51
        條之規定予以分論併罰。是比較新舊法之規定，應以修
        正前之刑法第55條規定較有利於被告。
      5.新修正之刑法將原刑法第56條關於連續犯之規定廢除。
        準此，除法理上合於接續犯、包括一罪之情形仍可認為
        構成單一之犯罪外，其於數犯罪行為之情形，即應依刑
        法第51條之規定予以分論併罰。是比較新舊法之規定，
        應以修正前之刑法第56條規定較有利於被告。
      6.綜上，依前開決議整體比較結果，本件以修正前之刑法
        規定較有利於被告，爰依刑法第2 條第1 項前段之規定
        ，適用行為時即修正前之舊法。
    (二)核被告所為，就犯罪事實欄一(一)部分，係犯修正前刑法第
      335 條第1 項侵占罪及同法第339 條之2 第1 項違法由自
      動付款設備取得他人之物罪；就犯罪事實欄一(二)1.部分，
      係犯修正前刑法第339 條之2 第1 項違法由自動付款設備
      取得他人之物罪；就犯罪事實欄一(二)2.部分，係犯修正前
      刑法第335 條第1 項侵占罪及同法第339 條之2 第1 項違
      法由自動付款設備取得他人之物罪；就犯罪事實欄一(三)部
      分，係犯修正前刑法第339 條之2 第1 項違法由自動付款
      設備取得他人之物罪；就犯罪事實欄一(四)1.部分，係犯刑
      法第216 條、第210 條行使偽造私文書罪、修正前刑法第
      335 條第1 項侵占罪、同法第339 條第1 項詐欺取財罪及
      同法第339 條之2 第1 項違法由自動付款設備取得他人之
      物罪；就犯罪事實欄一(四)2.部分，係犯刑法第216 條、第
      210 條行使偽造私文書罪、修正前刑法第339 條第1 項詐
      欺取財罪及同法第339 條之2 第1 項違法由自動付款設備
      取得他人之物罪；就犯罪事實欄一(四)3.部分，係犯修正前
      刑法第335 條第1 項侵占罪；就犯罪事實欄一(五)部分，係
      犯刑法第216 條、第210 條行使偽造私文書罪、修正前刑
      法第339 條第1 項詐欺取財罪、同法第339 條第2 項詐欺
      得利罪及同法第339 條之2 第1 項違法由自動付款設備取
      得他人之物罪；就犯罪事實欄一(六)3.部分，係犯刑法第21
      6 條、第210 條行使偽造私文書罪、修正前刑法第339 條
      第1 項詐欺取財罪、同法第339 條第2 項詐欺得利罪及同
      法第339 條之2 第1 項違法由自動付款設備取得他人之物
      罪；就犯罪事實欄一(七)部分，係犯刑法第216 條、第210
      條行使偽造私文書罪及修正前刑法第339 條第1 項詐欺取
      財罪及同法第339 條第2 項詐欺得利罪。
    (三)被告利用不知情之某刻印店人員偽造甲○○之印章，為間
      接正犯。被告偽造甲○○之印章，本應論以刑法第217 條
      第1 項之偽造印章罪，但被告嗣後持上開偽造印章蓋用於
      如附表編號1 所示之取款憑條上，偽造印章之行為應為偽
      造印文之行為所吸收，又其於附表編號1 至27所示之文件
      上偽造印文或署押之行為，亦為偽造該等私文書之部分行
      為，應分別為偽造私文書之行為所吸收，而其偽造私文書
      之低度行為又應為行使之高度行為所吸收，均不另論罪。
      再被告先後多次侵占及行使偽造私文書之犯行，均時間緊
      接，犯罪構成要件相同，顯係分基於概括犯意反覆為之，
      均為連續犯，均應分別論以一罪。另被告先後多次詐欺取
      財、詐欺得利及違法由自動付款設備取得他人之物之犯行
      ，亦時間緊接，所犯均係本質為詐欺型態之犯罪，犯罪基
      本構成要件均相同，顯係基於概括犯意反覆為之，亦應依
      連續犯之規定，論以較重之詐欺取財罪。被告所犯上揭連
      續侵占罪、連續行使偽造私文書罪及連續詐欺取財罪間，
      有方法結果之牽連關係，依刑法第55條規定，應從較重之
      連續行使偽造私文書罪處斷。爰審酌被告不圖以正當途徑
      賺取財富，明知告訴人交付存摺、提款卡、現金卡及信用
      卡等物，均僅係委託其代領款項或預借現金以代告訴人繳
      納汽車貸款，竟以提款卡或偽造之取款憑條隨意提領告訴
      人所申請之信用貸款花用，另亦以現金卡或信用卡任意預
      借現金，及以信用卡恣意刷卡消費，甚且擅自以告訴人之
      名義申辦信用卡，其所因此獲取之不法利益非微，顯然造
      成告訴人財產上之重大損失，復被告犯後猶否認犯行，狡
      詞卸責，且迄今仍未與告訴人達成和解，賠償告訴人所受
      之損害，實難見其確具悔意，惟念及其未曾受有期徒刑以
      上刑之宣告，有臺灣高等法院被告前案紀錄表1 份在卷可
      憑等一切情狀，量處如主文所示之刑，以資懲戒。末查本
      件被告之各次犯罪時間均為93年間，而於被告犯罪後，中
      華民國96年罪犯減刑條例業於96年6 月15日經立法院三讀
      通過，並經總統府公布生效，則本件被告犯罪之時點既在
      96年4 月24日之前，且其所犯之罪核與中華民國96年罪犯
      減刑條例第2 條第1 項之規定相符，復無同條例第3 條之
      除外情事存在，自應依該條例第2 條第1 項第3 款、第7
      條之規定，減其宣告刑二分之一，並依法諭知其宣告刑及
      減得之刑。
    (四)至附表編號1 所示被告所偽造之「甲○○」印文2 枚、附
      表編號2 至27所示被告所偽造之「甲○○」署押共26枚及
      被告偽造之「甲○○」印章1 枚，應依刑法第219 條規定
      宣告沒收。另被告所偽造如附表編號1 至11、13至27所示
      之取款憑條、申請書及信用卡簽帳單，因已經被告向金融
      機構提出，已非被告所有，另如附表編號12所示之信用卡
      ，亦已發還告訴人領回，亦已非被告所有，故均不予宣告
      沒收，附此敘明。
據上論斷，應依刑事訴訟法第299 條第1 項前段，刑法第2 條第
1 項前段、第216 條、第210 條、第219 條、修正前刑法第56條
、第335 條第1 項、第339 條第1 項、第2 項、第339 條之2 第
1項 、第55條，中華民國96年罪犯減刑條例第2 條第1 項第3 款
、第7 條，判決如主文。
本案經檢察官呂乾坤到庭執行職務。
中　　華　　民　　國　　96　　年　　8 　　月　　 7　　日
                  刑事第四庭  審判長法  官  郭玫利
                                    法  官  陳明呈
                                    法  官  陳振嘉
以上正本證明與原本無異。
如不服本判決應於收受本判決後10日內向本院提出上訴書狀，並
應敘述具體理由，如未敘述上訴理由者，應於上訴期間屆滿後20
日內補提理由書狀於本院（均須按他造當事人之人數附繕本）「
切勿逕送上級法院」。
中　　華　　民　　國　　96　　年　　8 　　月　　7 　　日
　　　　　　　　　　　　　　　　   書記官  顏宗貝
附錄本案判決論罪科刑法條：
中華民國刑法第210條
偽造、變造私文書，足以生損害於公眾或他人者，處5 年以下有
期徒刑。
中華民國刑法第216條
行使第210 條至第215 條之文書者，依偽造、變造文書或登載不
實事項或使登載不實事項之規定處斷。
中華民國刑法第335條第1項
意圖為自己或第三人不法之所有，而侵占自己持有他人之物者，
處5 年以下有期徒刑、拘役或科或併科1 千元以下罰金。
中華民國刑法第339條第1項、第2項
意圖為自己或第三人不法之所有，以詐術使人將本人或第三人之
物交付者，處5 年以下有期徒刑、拘役或科或併科1 千元以下罰
金。
以前項方法得財產上不法之利益或使第三人得之者，亦同。
中華民國刑法第339條之2第1項
意圖為自己或第三人不法之所有，以不正方法由自動付款設備取
得他人之物者，處3 年以下有期徒刑、拘役或1 萬元以下罰金。
附表：
┌──┬─────────┬───────┬──────┐
│編號│文              件│偽造之「甲○○│出        處│
│    │                  │」署押或印文  │            │
├──┼─────────┼───────┼──────┤
│ 1  │國泰世華商業銀行活│印文2枚       │本院卷第97頁│
│    │期（儲蓄）存款取款│              │            │
│    │憑條              │              │            │
├──┼─────────┼───────┼──────┤
│ 2  │信用卡簽帳單（上豐│署押1枚       │偵四卷第6頁 │
│    │加油站）          │              │            │
├──┼─────────┼───────┼──────┤
│ 3  │信用卡簽帳單（文能│署押1枚       │無          │
│    │商行）            │              │            │
├──┼─────────┼───────┼──────┤
│ 4  │信用卡簽帳單（和積│署押1枚       │無          │
│    │電通訊公司）      │              │            │
├──┼─────────┼───────┼──────┤
│ 5  │信用卡簽帳單（波斯│署押1枚       │偵二卷第74頁│
│    │商行）            │              │            │
├──┼─────────┼───────┼──────┤
│ 6  │信用卡簽帳單（中油│署押1枚       │偵二卷第75頁│
│    │上源加油站）      │              │            │
├──┼─────────┼───────┼──────┤
│ 7  │信用卡簽帳單（雅太│署押1枚       │偵二卷第80頁│
│    │電訊鳳山店）      │              │            │
├──┼─────────┼───────┼──────┤
│ 8  │信用卡簽帳單（海派│署押1枚       │偵二卷第81頁│
│    │KTV）             │              │            │
├──┼─────────┼───────┼──────┤
│ 9  │信用卡簽帳單（閤家│署押1枚       │偵二卷第78頁│
│    │歡KTV）           │              │            │
├──┼─────────┼───────┼──────┤
│ 10 │信用卡簽帳單（中油│署押1枚       │偵二卷第79頁│
│    │上源加油站）      │              │            │
├──┼─────────┼───────┼──────┤
│ 11 │聯邦銀行信用卡申請│署押1枚       │本院卷第82頁│
│    │書                │              │            │
├──┼─────────┼───────┼──────┤
│ 12 │聯邦銀行信用卡（卡│署押1枚       │偵二卷第8頁 │
│    │號：00000000000000│              │            │
│    │05號）            │              │            │
├──┼─────────┼───────┼──────┤
│ 13 │信用卡簽帳單（中油│署押1枚       │偵二卷第10頁│
│    │上源加油站）      │              │            │
├──┼─────────┼───────┼──────┤
│ 14 │信用卡簽帳單（和信│署押1枚       │無          │
│    │電訊）            │              │            │
├──┼─────────┼───────┼──────┤
│ 15 │信用卡簽帳單（冠吟│署押1枚       │無          │
│    │洋行）            │              │            │
├──┼─────────┼───────┼──────┤
│ 16 │信用卡簽帳單（冠吟│署押1枚       │無          │
│    │洋行）            │              │            │
├──┼─────────┼───────┼──────┤
│ 17 │信用卡簽帳單（冠吟│署押1枚       │無          │
│    │洋行）            │              │            │
├──┼─────────┼───────┼──────┤
│ 18 │信用卡簽帳單（享溫│署押1枚       │無          │
│    │馨KTV ）          │              │            │
├──┼─────────┼───────┼──────┤
│ 19 │信用卡簽帳單（中油│署押1枚       │無          │
│    │上源加油站）      │              │            │
├──┼─────────┼───────┼──────┤
│ 20 │信用卡簽帳單（中油│署押1枚       │無          │
│    │上源加油站）      │              │            │
├──┼─────────┼───────┼──────┤
│ 21 │信用卡簽帳單（享溫│署押1枚       │無          │
│    │馨KTV ）          │              │            │
├──┼─────────┼───────┼──────┤
│ 22 │信用卡簽帳單（閤家│署押1枚       │無          │
│    │歡KTV）           │              │            │
├──┼─────────┼───────┼──────┤
│ 23 │信用卡簽帳單（江山│署押1枚       │偵二卷第10頁│
│    │加油站）          │              │            │
├──┼─────────┼───────┼──────┤
│ 24 │信用卡簽帳單（中油│署押1枚       │偵二卷第89頁│
│    │上源加油站）      │              │            │
├──┼─────────┼───────┼──────┤
│ 25 │信用卡簽帳單（享溫│署押1枚       │偵二卷第90頁│
│    │馨KTV 五福店）    │              │            │
├──┼─────────┼───────┼──────┤
│ 26 │信用卡簽帳單（享溫│署押1枚       │偵二卷第91頁│
│    │馨KTV 五福店）    │              │            │
├──┼─────────┼───────┼──────┤
│ 27 │信用卡簽帳單（花花│署押1枚       │偵二卷第92頁│
│    │世界美容坊）      │              │            │
└──┴─────────┴───────┴──────┘
